最高法院刑事判決　　　　　　　　　　　　　　　　九十三年度台非字第二九一號
　　上　訴　人　最高法院檢察署檢察總長
　　被　　　告　甲○○
右上訴人因被告違反兒童及少年性交易防制條例案件，對於台灣台南地方法院中華民
國九十三年六月十四日第一審確定判決︵九十三年度訴字第五七五號，聲請案號：台
灣台南地方法院檢察署九十三年度偵字第三一六四號︶，認為違法，提起非常上訴，
本院判決如左：
    主  文
原判決關於違背法令部分撤銷。
    理  由
非常上訴理由稱：﹁一、按法院不受理訴訟係不當者，其判決當然違背法令，刑事訴
訟法第三百七十九條第五款定有明文。又國家對同一被告之同一犯罪事實，僅有一個
刑罰權，如有法院判決處刑在先，自不得再為緩起訴處分。經查本件被告甲○○於民
國九十三年三月六日二十二時二十四分許，在台南縣善化鎮北仔店四十二號展勝公司
，利用電腦網際網路，在台灣ＫＩＳＳ情色網站︵網址為http:// www.taiwan kiss.
com/board4/data/45953.htm ︶上，以﹃ＫＫ﹄為名，刊登內容為﹃標題：找台南援
妹。發表內容：歡迎可援可玩優質台南妹﹄足以引誘、促使人為性交易之訊息，而涉
犯兒童及少年性交易防制條例第二十九條之事實，先經台灣台南地方法院檢察署檢察
官於九十三年三月二十四日以九十三年度偵字第三一六四號聲請簡易判決處刑，復經
同署檢察官就同一案件於同年三月三十一日再以九十三年度偵字第三二八二號為緩起
訴處分，此有上開聲請簡易判決處刑書、緩起訴處分書各一份及台灣台南地方法院檢
察署刑案資料查註紀錄表在卷可稽。是本件被告所涉前揭犯罪事實，既經檢察官聲請
簡易判決處刑在先，自不得再為緩起訴處分，縱誤為緩起訴處分，亦屬無效之緩起訴
處分，不生緩起訴處分之效力，法院仍應就聲請簡易判決處刑部分為實體判決始屬合
法。詎，原確定判決竟誤認在後之緩起訴處分為有效之緩起訴處分，而以被告在緩起
訴處分期間，並無刑事訴訟法第二百五十三條之三第一項所定撤銷原處分情事，而認
公訴人聲請簡易判決處刑係起訴之程序違背規定，逕依刑事訴訟法第三百零三條第一
款為不受理判決，顯有法院不受理訴訟係不當之當然違法。二、爰依刑事訴訟法第四
百四十一條、第四百四十三條提起非常上訴，以資糾正﹂等語。
本院按：法院不受理訴訟係不當者，其判決當然違背法令，刑事訴訟法第三百七十九
條第五款定有明文。又同一案件經檢察官聲請簡易判決處刑者，不得再對之為緩起訴
處分，所為緩起訴處分自屬無效，不足以影響已聲請簡易判決處刑之效力。本件被告
甲○○於九十三年三月六日二十二時二十四分許，在台南縣善化鎮北仔店四十二號展
勝公司，利用電腦網際網路，在台灣ＫＩＳＳ網站上，以﹁ＫＫ﹂為名，刊登內容為
﹁標題：找台南援妹。發表內容：歡迎可援可玩優質台南妹﹂足以引誘、促使人為性
交易之訊息，而涉犯兒童及少年性交易防制條例第二十九條之事實，先經台灣台南地
方法院檢察署檢察官於九十三年三月二十四日以九十三年度偵字第三一六四號聲請簡
易判決處刑，並於同年四月五日為送達，同年四月九日繫屬於原審法院（原審法院九
十三年度簡字第八五四號），嗣檢察官復就同一案件於同年三月三十一日以九十三年
度偵字第三二八二號為緩起訴處分，並於同年四月十二日方為送達，此有上開聲請簡
易判決處刑書、緩起訴處分書各一份、付郵證明書二份，及原審法院收文章附於各該
案卷可稽。是被告所涉上開犯罪事實，既經檢察官聲請簡易判決處刑並已生效在先，
自不得再為緩起訴處分，所為緩起訴處分，應屬無效，原審法院應就聲請簡易判決處
刑部分為實體判決始為合法。乃原確定判決竟以被告在緩起訴處分期間，並無刑事訴
訟法第二百五十三條之三第一項所定撤銷原處分情事，而認公訴人所為與起訴有同一
效力之聲請簡易判決處刑係起訴之程序違背規定，因而為不受理之諭知，即有適用法
則不當之違背法令。案經確定，非常上訴意旨執以指摘，洵有理由。惟案件經起訴後
，本應為實體上之審判，而誤為不受理之判決，其將來是否再行起訴，及應為實體判
決之結果如何，尚不可知，而諭知不受理後，則該件訴訟即因而終結，自難認其違誤
之不受理判決於被告不利。是原判決尚非不利於被告，應由本院僅將原判決關於違背
法令之部分撤銷，以資糾正。
據上論結，應依刑事訴訟法第四百四十七條第一項第一款前段，判決如主文。
中　　　華　　　民　　　國　　九十三　　年　　 十二 　　月　　　九　　　日
                              最高法院刑事第十一庭
                                  審判長法官  張　淳　淙
                                        法官  謝　俊　雄
                                        法官  蘇　振　堂
                                        法官  張　春　福
                                        法官  呂　丹　玉
      右正本證明與原本無異
                                              書  記  官
中　　　華　　　民　　　國　　九十三　　年　　 十二 　　月　　 十五 　　日
                                                                       Ｍ
